【裁判字號】    91,易,2500
【裁判日期】    920225
【裁判案由】    傷害等
【裁判全文】
臺灣臺中地方法院刑事判決                        九十一年度易字第二五號
    公  訴  人  臺灣臺中地方法院檢察署檢察官
    被      告  丁○○  男  三.
右列被告因傷害等案件，經檢察官提起公訴（九十一年度偵字第一六○六八號），本
院判決如左：
    主  文
丁○○傷害人之身體，處有期徒刑參月，如易科罰金，以佰元折算壹日；又以加害
財產之事，恐嚇他人致生危害於安全，處拘役參拾日，如易科罰金，以佰元折算壹
日。
    事  實
一、丁○○於民國九十一年四月十六日凌晨零時許，在戊○○設於臺中市○○路○段
    三０二號之麵攤處，因消費欠帳問題與戊○○發生爭執，丁○○竟基於傷害人之
    身體之故意，以機車大鎖毆打戊○○，致戊○○受有頭部外傷併左前額挫裂傷、
    前胸部鈍挫傷併局部血腫等傷害。嗣丁○○於同年月十九日晚上六時許，雖至前
    址欲找戊○○商談和解事宜，惟丁○○竟另基於恐嚇之犯意，於同日晚上七時許
    在協商過程中以加害財產之事，向戊○○恐嚇稱「今日若未講和，就要掀戊○○
    店裡的桌子」等語，使戊○○心生畏懼，致生危害於安全。
二、案經戊○○訴由臺灣臺中地方法院檢察署檢察官偵查起訴。
    理  由
一、訊據被告丁○○於偵查中及本院調查時，對其確有於上揭時、地傷害告訴人戊○○之情事，均坦承不諱（見偵卷第十八頁、本院卷第二八、六五頁），核與告訴
    人指訴之情節相符，復有臺中市澄清醫院之診斷證明書乙紙附卷可稽（見發查卷
    第五頁），被告自白與事實相符，足堪採信。本件被告傷害犯行部分，事證明確
    ，堪以認定。
二、(1)另訊之被告丁○○固承認有於右揭時地與告訴人協商和解事宜，惟矢口否認有
      恐嚇之犯行，辯稱：當天談和解時，伊並未說任何恐嚇言語，告訴人要求伊賠
      償新台幣（下同）一萬元，伊也同意於月底給付，雙方有達成和解，後來因伊
      未給付告訴人一萬元，告訴人才會提出告訴，伊並未恐嚇，應不為罪云云。
    (2)惟查，右揭犯罪事實，業據告訴人於偵查中及本院調查時指訴綦詳，並經當日
      在場證人甲○○於偵查中證述：「丁○○對我說他之前打戊○○，今天要來講
      和，如果沒講好，就要掀戊○○的桌子，丁○○及戊○○與我都在同一張圓桌
      上」、「丁○○說要掀戊○○店裡的桌子，當時是晚上」等語（見偵卷第二七
      頁），及本院調查時到庭結證稱：「（問：九十一年四月十六日或十九日的時
      候，被告與戊○○發生爭執的事情，你是否有在場？）四月十六日他們打架的
      時候，我沒有在場。四月十九日傍晚七點多的時候，我到戊○○的麵攤吃飯，
      我看到丁○○帶幾個兄弟到麵攤，結果丁○○就坐到我旁邊，他跟我說今天他
      要與戊○○談和解的事情，如談不成的話，就要掀戊○○的桌子。在協談過程
      中，他就對戊○○以台語說：如談不成的話，就要掀他店裡面的桌子」等語（
      見本院卷第四八、四九頁）；又據另一在場證人胡聰廷亦在本院調查時到庭證
      述：「（問：在協商的過程，被告丁○○有無向戊○○說：今天若未講和的話
      ，就要掀戊○○店裡的桌子？）有，丁○○是用台語講的，只有講一次」等語
      （見本院卷第四七頁）；及另一在場證人丙○○亦具結證述：「（問：你有無
      聽到丁○○說：今天若未講和，就要掀戊○○店裡的桌子？）有，我當時跟他
      們坐同一桌，我有聽到丁○○這樣講」等語（見本院卷第四八頁），三位在場
      證人證述內容一致，核與告訴人指訴情節相符，且被告亦自承：「我與告訴人
      談和解的時候，那三位證人，原來在隔壁桌，後來他們就一起到我們這桌來坐
      」等語明確（見本院卷第六三頁），足徵證人甲○○、胡聰廷及丙○○當天商
      談和解時確實有在現場無疑，復據被告陳稱：與上揭三位證人並無仇恨怨隙（
      見本院卷第六四頁），則該三位證人亦無設詞誣陷之可能，是證人甲○○、胡
      聰廷及丙○○之證言，足堪採信。復參諸被告前因告訴人向其索取至麵攤消費
      所積欠之金錢，一言不和，即怒而持機車大鎖攻擊告訴人之頭部、胸部等人體
      要害，顯見其個性甚為衝動，準此，在協談過程中，被告有為上揭恐嚇言語，
      亦足採認，是被告空言否認有恐嚇言語，顯係事後卸責之詞，尚不足採。本件
      事證明確，被告恐嚇犯行部分，亦堪以認定。至被告前往上揭麵攤之時間，業
      據告訴人指訴為傍晚六時許（見本院卷第四九頁），核與證人乙○○、丙○○
      所證述時間一致（見本院卷第四七、四八頁），足堪採信，復參諸證人甲○○
      所證述，其係當日傍晚七時許到達該麵攤（見本院卷第四八頁），準此，本院
      認定被告為前述恐嚇言語之時間，應係在晚上七時許，附此敘明。
二、核被告所為係犯刑法第二百七十七條第一項之普通傷害罪、第三百零五條之恐嚇
    危害安全罪。被告所犯上開傷害、恐嚇二罪間，犯意各別，行為互殊，應予分論
    併罰。爰審酌被告僅因細故，即以機車大鎖重擊告訴人，傷害告訴人頭部、胸部
    成傷，又其與人和解，復無悔意，竟出言恐嚇，暨其犯罪之動機、目的，犯罪所
    生之損害，尚未與被害人達成和解及其犯後態度等一切情狀，分別量處如主文所
    示之刑，並均諭知易科罰金之折算標準，以玆懲儆。
據上論斷，應依刑事訴訟法第二百九十九條第一項前段，刑法第二百七十七條第一項
、第三百零五條、第四十一條第一項前段，罰金罰鍰提高標準條例第一條前段、第二
條，判決如主文。
本案經檢察官洪志明到庭執行職務。
中     華     民     國     九十二     年     二     月      二十五     日
                         臺灣臺中地方法院刑事第七庭
                             審判長法  官  夏 一 
                                   法  官  陳 卿 和
                                   法  官  蔡 美 華
右正本證明與原本無異。
如不服本判決，應於判決送達後十日內向本院提出上訴狀，上訴於臺灣高等法院臺中
分院( 須附繕本 )。
                                   書記官
中    華    民    國      九十二      年       二      月     二十六    日
附錄條文：
刑法第二百七十七條第一項：
傷害人之身體或健康者，處三年以下有期徒刑、拘役或一千元以下罰金。
刑法第三百零五條：
以加害生命、身體、自由、名譽、財產之事，恐嚇他人致生危害於安全者，處二年以
下有期徒刑、拘役或三百元以下罰金。


司法院資訊處製作；財團法人民間司法改革基金會備份。
